Inventaris van het archief van de Vereniging voor Armenzorg en Weldadigheid, Nederlandse Vereniging voor Maatschappelijk Werk, Nationale Raad voor Maatschappelijk Werk, Nationale Raad voor Maatschappelijk Welzijn, 1908-1988 (1989)
Nationaal Archief, Den Haag
- Organisatieadviezen.
  - Samenwerking., Beleidsgroep "Op weg naar Samenwerking" (NRMW).; 197
    - correspondentie/vergaderstukken. 1974/1979
  - Samenwerking., Uitvoeringsgroep "Op Weg Naar Samenwerking" (NRMW).; 197
    - correspondentie/vergaderstukken. 1977/1979
  - Op Weg Naar Samenwerking., Studiebijeenkomsten Projectleiders.; 1976/1979; 197
    Samenwerking Koordinerend stavenoverleg Koepels NRMW, NJG, NVAGG en WIJN t.a.v. Samenwerkingsprojecten. Notitie "Op weg naar Samenwerking"
    - correspondentie/bestuursbesluiten. 1975/1977
  - Samenwerking Maatschappelijk Werk/Maatschappelijke Gezondheidszorg. Onderzoek in opdracht NRMW/SSLK., 198
    - bestuursbesluiten. 1968/1976
    - 2e fase onderzoek door NIMAWO/Rapport "Raakvlakken tussen het A.M.W. en Wijkverpleegsters correspondentie. 1967/1971
    - 3e fase onderzoek door NIMAWO/Rapport "Op één lijn in de eerste lijn en de samenvatting "Samen werken aan de samenwerking" correspondentie. 1971/1976
    - subsidiering door het K.J.F. en het Preaventiefonds. correspondentie. 1969/1977
    - notulen vergaderingen werkgroep onderzoek samen werking. 1968/1975
  - Samenwerking Maatschappelijk Werk en de Maatschap. Gezondheidszorg. (Wijkverpleging)., 198
    - correspondentie/bestuursbesluiten, w.o. inleiding door Dr. P,C.J. van Loon op 1-10-53. 1954/1957
      Inhoud en Grenzen van het Maatschappelijk werk in het Bijzonder ten Opzichte van de zorg voor de Volksgezondheid"
  - Samenwerking Tussen Welzijnsorganisaties in Nederland, Suriname en de Nederlandse Antillen., 199
    w.o. Workshop Paramaribo 4-11 december 1977
    - bestuursbesluiten. 1976/1979
    - correspondentie. 1976/1980
  - Samenwerkingsorganen., Nota Minister van Maatsch. Werk Betr. Ontwikkeling Samenwerkingsorganen Match. Werk 3-2-65.; 199
    - correspondentie/bestuursbesluiten. 1965/1966
  - Samenwerkingsorganen., Nota Minister CRM Betr. Provinciale, Regionale en Plaatselijke Samenwerkingsorganen Maatsch. Werk 1969.; 199
    - correspondentie/bestuursbesluiten. 1969/1971
  - Samenwerkingsorganen., Commissie Organen van Samenwerking (CRM).; 199
    - bestuursbesluiten. 1969/1974
    - correspondentie/kommentaren NRMW op rapporten van de commissie. 1973/1974
  - Analyse Samenwerkingsorganen., 199; 2 exemplaren
    Analyse van reakties in periodieken en jaarverslagen op de ministeriele nota inzake de organen van samenwerking coor maatschappelijk werk CRM 1969
  - Samenwerkingsvraagstukken., Commissie Structuur- en Samenwerkingsvraagstukken (NRMW).; 200
    - bestuursbesluiten. 1965/1971
    - correspondentie, w.o. rapport commissie "Structureel Perspectief". 1965/1971
    - notulen vergaderingen. 1965/1966
    - notulen vergaderingen. 1967/1971
    - Provinciale discussiebijeenkomsten over het rapport Structureel Perspectief". 1970
  - Samenwerkingsvraagstukken., Commissie Structuur- en Samenwerkingsvraagstukken II.; 201
    - bestuursbesluiten. 1971/1976
    - correspondentie. 1971/1975
    - notulen vergaderingen. 1972/1975
    - Werkgroep A modellenbouw vergaderstukken. 1973/1974
  - Samenwerkingsvraagstukken, Stafgroep Structuur en Samenwerkingsvraagstukken., 201
    - vergaderstukken. 1971/1975
    - vergaderstukken. 1976/1978
  - Schooladvieswerk. Landelijke Raad voor., 202
    Opgericht op initiatief van NRMW, NFGV en Vereniging Nederlandse Gemeenten.
    - bestuursbesluiten. 1967/1973
    - correspondentie. 1967/1973
    - verslag bijeenkomst 22-4-1970 ter voorbereiding oprichting L.R.S.
    - Algemene Ledenvergaderingen. 1971/1973
    - agenda's/ notulen bestuursvergaderingen. 1971/1973
    - Overleg met V.N.G./ Commissie Besturenoverleg schooladvieswerk (VNG). 1967/1970
    - Overleg met Minister van O & W op 18-11-1971.
    - Statuten.
    - Subsidie.
    - Rapport werk?roep Inventarisatie van L.R.S. februari 1973
  - Schooladviesinstanties. Landelijk Contactorgaan., 203
    - correspondentie/bestuursbesluiten. 1966/1972
    - vergaderstukken. 1962/1964
    - vergaderstukken. 1965
    - vergaderstukken. 1966/1967
    - vergaderstukken. 1968/1971
  - Schoolbegeleiding. Discussienota CRM., 203
    - Kommentaar NRMW. Coorrespondentie/ bestuursbesluiten. 1975
  - Schooldecanen. Voorlichtingsdagen Voor., 203
    Georganiseerd door NRMW in samenwerking met Contact centrum Bedrijfsleven Onderwijs.
    Aan te vragen als inv.nr. 203
    - correspondentie. 1972/1982
  - Schoolmaatschappelijk Werk. Commissie NRMW., 204
    - correspondentie/bestuursbesluiten. 1955/1956
    - diverse stukken m.b.t. taak en functie van het schoolmaatsch. werk.
    - agenda's/notulen vergaderingen commissie. 1953/1954
    - bijeenkomsten instelling Maatsch. Werk op scholen. 1954/1955
  - Schoolmaatschappelijk Werk. Studiecommissie/(NRMW)., 204
    - Notulen ve gaderingen/concept rapport commissie. 1958/1960
  - Schoolmaatschappelijke Werkers. Landelijke Contactgroep., 204
    - agenda's/notulen vergaderingen. 1962/1971
    - Vergaderingen Kerngroep. Agenda's/notulen. 1969/1971
    - Kwartaal-Informatiebulleting nr 7 (1965) en nr 17 (1967) Overige bulletins niet in archief aangetroffen/ook niet bij de Bibliotheek.
  - Slapende Fondsen., 205
    - Commissie ter Bestudering van het Vraagstuk der Slapende Fondsen (NRMW).
    - bestuursbesluiten. 1962/1968
    - correspondentie. 1962/1982
  - Sociaal Beleid, Commissie (NRMW)., 206
    - correspondentie/bestuursbesluiten. 1975/1981
  - Sociaal Cultureel Werk, Rijksprogramma., 206
    - correspondentie. 1981/1984
  - Sociale Planning, Werkgroep (NRMW)., 206
    - conceptnota, bestuursbesluiten. 1956/1966
    - notulen vergaderingen. 1960/1963
  - Sociale Uitkeringen/Koppeling aan het Minimumloon., 207
    - reacties NRMW aan regering en aan leden Tweede Kamer. 1969/1978
  - Sociale Zekerheid., 207
    Beraad N.A.V. Plannen Regering tot Herziening van het Stelsel van Sociale Zekerheid
    - bestuursbesluiten. 1983/1986
    - correspondentie. 1982/1983
    - correspondentie w.o. brieven NRMW aan ministers en leden Eerste en Tweede Kamer. 1984
    - adhesiebetuigingen en brief NRMW aan regering en leden Eerste en Tweede Kamer medio. 1984
    - correspondentie. 1985/1986
  - Stadsvernieuwing en Ruimtelijke Ordening., 207
    Commentaar op nota's Ruimtelijke Ordening en Stadsvernieuwing door een werkgroep van de sectie SO
    - bestuursbesluiten. 1974/1976
    - correspondentie. 1974/1976
  - Stafbesprekingen NRMW., 208
    - agenda's + bijlagen. 1959/1963
    - agenda's + bijlagen. 1964/1966
    - agenda's + bijlagen. 1967
    - verslagen. 1966/1969
    - verslagen. 1970/1971
  - Stafbesprekingen NRMW., 209
    - verslagen. 1972/1973
    - verslagen. 1974/1975
    - verslagen. 1976/1977
    - verslagen. 1978/1979
    - verslagen. 1980
  - Stafbesprekingen NRMW., 210
    - agenda's + bijlagen. juli/september 1980
    - agenda's + bijlagen. oktober/december 1980
    - agenda's + bijlagen. januari/april 1981
    - agenda's + bijlagen. mei 1981/febr. 1982
      (zie verder bij Beleidsoverleg)
  - Stage-Instellingen. Commissie/, (CRM)., 211
    - bestuursbesluiten. 1970/1972
    - correspondentie. 1970/1972
  - Stage-Instellingen. Werkgroep Aanbevelingen., 211
    - bestuursbesluiten. 1970/1972
    - correspondentie. 1971/1972
  - Stage-Nota. Discussienota van Ministerie CRM, O.&W. en Sociale Zaken., 211
    - kommentaar NRMW. 1977
  - Stichting de Ombudsman., 211
    - correspondentie betr. subsidiering stichting. 1978/1981
  - Straffen/Strfrechterlijke Sancties., Alternatieve Strafrechterlijke Sancties.; 211
    - correspondentie/bestuursbesluiten. 1977/1980
  - Structuuronderzoek/Analyse van het Maatsch. Werk in Nederland., 211
    w.o. reorganisatievoorstel NVMW
    - correspondentie. 1955/1956
    - Subsidiering/Subsidie-Regelingen.
  - Subsidie NRMW door Ministerie WVC (v/h CRN)., 212
    - bestuursbesluiten. 1959/1971
    - bestuursbesluiten. 1979/1988
    - correspondentie. 1946/1959
    - correspondentie. 1960/1978
    - correspondentie. 1979/1984
    - correspondentie. 1985/1988
    - beroepsprocedure tegen vermindering subsidie in. 1979
    - beroepsprocedures tegen vermindering subsidie. 1983/1986
    - verwijzing zie voor subsidiering door het KJF bij Koningin Juliana Fonds- financiele verhouding KJF/NRMW.
  - Subsidie/Subsidie-Regelingen., 213
  - Subsidiering Apparaatskosten., 213
    - correspondentie. 1957/1970
  - Subsidiabiliteit van Contributies., 213
    - correspondentie/bestuursbesluiten. 1959/1960
  - Subsidiering Bevordering Deskundigheid., 213
    - reactie op notitie Staatssecr. Meijer van werkgroep NRMW. correspondentie. 1976/1979
    - besprekingen/hearings over notitie Staatssecr. Meijer. correspondentie. 1977/1978
    - notulen vergaderingen + eindrapport "De notitie Meijer besproken van werkgroep (NRMW).
  - Subsidiering Gezinsverzorging., Advies NRMW aan Staatssecr. CRM n.a.v. diensverzoek dd. 4-11-1970.; 213
    - correspondentie. 1971/1972
  - Subsidiering Bureaux voor Levens- en Gezinsvragen., 213
    Adviesaanvraag staatssecr. Sociale Zaken dd 5-12-1968
    - correspondentie. 1968/1969
  - Subsidieregeling Maatschappelijk Werk Voor Ongehuwde Moeders. Advies NRMW 1971., 213
    - correspondentie. 1970/1971
  - Subsidieregeling Plaatselijke Organen Overleg en Advies., 213
    - Adviesaanvraag staatssecr. CRM. augustus 1970
  - Subsidieregeling Provinciale Opbouworganen., 213
    - nota adveiscommissie subsidievraagstukken. 1966
  - Subsidieregeling Voor Samenlevingsopbouw, Jeugd- en Jongerenwerk., 214
  - Provinciale Raden Voor Maatsch. Dienstverlening., Provinciale Organen Overleg en Advies.; 214
    - Adviesering door NRMW. 1969/1971
  - Subsidiering Schoolbegeleiding., 214
    - kommentaar NRMW. 1980
  - Subsidiering Sociale en Culturele Raadslieden., 214
    - correspondentie. 1967/1968
  - Subsidiering Kosten Supervisie., 214
    Aan te vragen als inv.nr. 214
    - correspondentie/bestuursbesluiten. 1965/1972
  - Subsidieregeling Thuisloze Personen., 214
    - Advies NRMW, correspondentie. 1966/1971
  - subsidiering kosten woonwagencentra, AMvB Werk en Kosten Woonwagencentra., 214
    - correspondentie w.o. Advies NRMW,. 1969
  - Subsidieregeling Maatsch. Werk voor Zwakzinnigen., 214
    - correspondentie. 1970
  - Subsidiering Telefonische Hulpdiensten., 214
- Subsidiering/Subsidie-Regelingen.
  - Algemene Subsidieverordening Specifiek Welzijn., (V.N.G. - Groene Reeks).; 215
    - + commentaar gezamelijk uitgebracht door ?.?.?. - GAMMA - JOINT - NRMW.
  - Tijdelijke Subsidieregeling Maatschappelijke Dienstverlening. (T.S.M.D.)., 215
    - bestuursbesluiten. 1982/1984
    - correspondentie, w.o. kommentaar nrmw. 1982/1984
    - TSMD Overleg. 1982/1985
  - Vergelijking Subsidie-Regelingen., 216
    - Rapport (4 delen) uitgegeven door NRM, correspondentie. 1972/1976
    - 1 exempl. Rapport (I t/m IV).
  - Vergelijking Subsidie-Regelingen. Concept van CRM., 216
    betr. subsidieregelingen Ouderenzorg, Gehandicapten zorg en Alg. Maatsch. Werk
    - correspondentie. 1987/1988
  - Departementale Commissie Vraagstukken Subsidiering Maatschappelijk Werk., 216
    - instelling commissie, 1e en 2e rapport. 1956/1958
    - notulen vergaderingen. 1956/1958
  - Adviescommissie Voor Subsidieringsvraagstukken NRMW., 217
    - bestuursbesluiten. 1966/1975
    - correspondentie. 1960/1970
    - agenda's/notulen vergaderingen. 1959/1964
    - agenda's/notulen vergaderingen. 1977/1978
  - Surinamersbeleid Commissie., 217
    - bestuursbesluiten. 1976/1978
    - correspondentie. 1977/1978
  - Tarifiering Voorzieningen Maatschappelijke Dienstverl., Werkgroep Tarifiering.; 218
    - bestuursbesluiten. 1972/1975
    - correspondentie. 1972/1975
    - notulen vergaderingen. 1973/1974
  - Werkgroep Tarifiering II., 218
    - correspondentie/ bestuursbesluiten/notulen vergaderingen. 1975/1976
  - Telediensten/Teleservice., Bespreking Teledienst-Instellingen/Voorstel tot Instellen van een Adviesgroep.; 218
    - correspondentie/ bestuursbesluiten. 197?/1977
  - Telehulpdienst. Beheerscommissie., 218
    - correspondentie/bestuursbesluiten. 1969/1971
  - Telefonische Hulpdiensten. Verhouding met het Maatschappelijk Werk., 218
    - correspondentie/bestuursbesluiten. 1960/1964
  - Terminologie. Werkgroep - (NRMW)., 219
    - correspondentie/bestuursbesluiten/notulen, w.o. Proeve van een begrippenlijst. 1966/1968
  - Territoriaal Opbouwerk. Vaste Commissie., 219
    - correspondentie/bestuursbesluiten/notulen. 1967/1970
  - Thuislozenzorg. Landelijke Stichting Voor., 219
    - correspondentie. 1964/1983
  - Tri-As., Interim Mangement Secretariaat NRMW Periode.; 219
    - zie onder NRMW. 1 april tot 1 september 1981
  - Tripartite Overleg NRMW/NFGV/SSLK., 1969/1975; 219
  - Tussentijds., Tussentijdse interne informatie NRMW.; 220
    - nrs 1 t/m 11. 1969/1973
    - nrs 12 t/m 29. 1974/1979
  - Tweede Kamer/Gesprekken met Vaste Commissie CRM., 1975/1976; 220
  - Tijdschrift Voor Maatschappelijk Werk., 220
    - stichtingsacte/overeenkomst. 1945/1961
    - correspondentie/bestuursbesl. 1963/1972, 1954/1966
    - financiering subsidie. 1948/1962
    - notulen redactievergaderingen. 1967/1972
  - Vakantiecursussen Welzijnswerk., Paasvakantiecursussen Georganiseerd door NRMW in Samenwerking met Contactcentrum Bedrijfsleven Onderwijs.; 221
    - cursussen. 1970/1972
    - cursussen. 1973/1976
    - cursussen. 1977/1979
    - subsidiering/financiering. 1970/1979
  - Vertegenwoordiging NRMW in andere Organisaties., 221
    - bestuursbesluiten. 1966/1974
  - V.N.G., Kontakten NRMW met Vereniging van Nederl. Gemeenten.; 221
    - correspondentie/bestuursbesluiten. 1960/1970
  - Volksgezondheid., 222
    - Reaktie NRMW/Gesprekspunten Hearing Vaste Commissie Volksgezondheid Inzake Volksgezondheidsnota. 1966
    - bestuursbesluiten/correspondentie. 1966
  - Volksgezondheid., Nationale Raad Voor de Volksgezondheid.; 222
    Vertegenwoordiging, benoeming adviseurs, Evaluatierapport NRV.
    - correspondentie. 1982/1986
  - Voluntary Service Organisations., Begeleidingscommissie V.S.O. - Onderzoek.; 222
    - agenda's/verslagen, correspondentie en eindrapport. 1974/1976
  - Voluntary Organisations. Committee on., 222
    Studiebezoek leden committee (z.g. Wolfenden-commissie) m.b.t. de positie van Voluntary organisations in Europa.
    - correspondentie. 1976/1977
  - Werkgroep Voorlichting (NRMW)., 222
    - correspondentie/bestuursbesluiten. 1958/1964
    - notulen vergaderingen. 1958/1962
  - Werkgroep Voorlichting (NRMW) (nieuw samengesteld)., 222
    - notulen vergaderingen. 1964/1966
  - Voorlichting en Documentatie. Vaste Commissie NTMW., 222
    - correspondentie/bestuursbesluiten. 1958/1964
    - agenda's/notulen vergaderingen. 1968/1971
  - Voorlichting., Commissie Voorlichting en Documentatie, Commissie Ad Hoc (commissie Stempels).; 223
    - bestuursbesluiten. 1971/1978
    - correspondentie, w.o. rapport Voorlichting voor Welzijn. 1971/1977
    - subsidiering door K.J.F. -correspondentie. 1972/77
    - introductiebrief/ notulen vergaderingen. 1975/1976
  - Voorlichting en Welzijn. Adviesgroep., 223
    (voortzetting commissie Stempels)
    Verwijzing:... Voorzitter NRMW zie bij Bestuursarchief
    - correspondentie/bestuursbesluiten/notulen vergaderingen. 1978/1979
  - Vreemdelingen., Werkgroep Maatschappelijke Vreemdelingen (NRMW).; 223
    - correspondentie/bestuursbesluiten. 1962/1972
    - verslagen van vergaderingen en van gesprekken met vertegenwoordigers van diverse organisaties. 1968/1970
  - Vrijwilligersvraagstuk., Commissie ter Bestudering van het Vrijwilligersvraagstuk (NRMW).; 224
    - correspondentie/bestuursbesluiten. 1957/1974
    - rapporten. 1962/1972
    - verslagen vergaderingen. 1964/1967
  - Vrijwilligerswerk/Vrijwilligersbeleid., 224
    - bestuursbesluiten. 1974/1981
  - Platform Vrijwilligerswerk., 225
    - algemene correspondentie, w.o. oprichting van het platform V.W. 1973/1981
    - bestuursbesluiten. 1973/1982
    - Serviceverlening door NRMW, correspondentie. 1974/1984
  - Vrijwilligerswerk., Beleidsnota Vrijwilligerswerk en CRM-Beleid.; 225
    - bestuursbesluiten. 1985/1986
    - correspondentie. 1982/1985
  - Wegwijzer Voor Maatschappelijke Werk., Losbladige uitgave VUGA/NRMW.; 226
    - correspondentie/bestuursbesluiten. 1964/1982
  - Welzijnsdemocratie in Enkele Nederl. Gemeenten Notitie., 1976; 226
  - Welzijnspers., 226
    Welzijnsbladen - Overleg
    - correspondentie. 1972/1976
  - Welzijnspers., Stuurgroep Integratie Welzijnspers.; 226
    - correspondentie. 1985/1986
    - Studiedag Welzijnspers van HRWB en bijeenkomst op 24-10 1986 bij NRMW.
    - Financiering/subsidiering samenwerkingsproces wezijnsbladen door het KJF correspondentie. 1985/1987
    - vergaderstukken. 1985/1986
  - Welzijnspers., 226
    Mandaatgroep TMW/SCP van Prov. Opbouworgaan N.Br.
    - correspondentie. 1985/1987
  - Welzijnsplanning. Rapport "Aanzetten tot Welzijnsplanning"., 227
    - een inventarisatie in 10 Nederlandse gemeenten. 1978
  - Welzijnswerk en Werklozen., Studieproject Uitgevoeerddoor Nimawo in Opdracht van de NRMW.; 227
    - bestuursbesluiten. 1975/1978
    - correspondentie w.o. het rapport Welzijn zonder werk en overzicht peiling "Hulpverlening aan werklozen (NRMW). 1975/1979
  - Welzijnswerk/Bedrijfsleven Relatie., 227
    - correspondentie. 1975/1980
  - Welzijnsplatform c.s. Bestuurscommissie Ad Hoc., 227
    - correspondentie/bestuursbesluiten. 1976/1979
  - Werkloosheid., Werken met Behoud van Uitkering.; 227
    - bestuursbesluiten. 1982/1984
  - Werkplan/Werkprogramma NRMW., 228
    - Vergadering Bestuursraad op 23-10-1957 om te komen tot vaststelling van een werkplan. correspondentie. 1957
    - Werkplan/Werkprogramma waarbij overzicht van taak en samenstelling verschillende commissies NVMW. 1957
    - bestuursbesluiten. 1957/1966
    - bestuursbesluiten. 1973/1983
    - bestuursbesluiten. 1984/1987
    - Werkplan/overzicht werkzaamheden, w.o. notities NRMW in kort bestek. 1984/1987
- Wetten/Wetgeving.
  - Wet Administrative Rechtspraak Overheidsbeschikkingen (AROB)., 229
    - indiening wetsvoorstel door NRMW, correspondentie/bestuursbesluiten. 1973
    - Publikatie AROB-jurisprudentie nrs 1, 2 en 3.
  - ARBO (Arbeidsomstandigheden)- Wet., 229
    - correspondentie. 1982/1985
  - Wetsvoorstel Arbeidsvoorwaardenontwikkeling Gepremieerde en Gesubsidieerde Sector., 229
    - correspondentie. 1984/1985
  - Ontwerp Wet Reorganisatie Binnenlands Bestuur., 229
    - Kommentaar NRMW, correspondentie. 1975/1976
  - Wet Betr. Fusie van Verenigingen en Stichtingen., Advies NRMW op voorontwerp.; 229
    - correspondentie/bestuursbesluiten. 1982/1984
  - Voorontwerp Wet Gelijke Behandeling., Kommentaar NRMW.; 229
    - correspondentie/bestuursbesluiten. 1970/1977
  - Wet Hoger Beroepsonderwijs. Reactie NRMW., 229
    - correspondentie/bestuursbesluiten. 1980/1981
  - Kaderwet Specifiek Welzijn., 230
    - bestuursbesluiten. 1976/1979
    - bestuursbesluiten. 1980/1982
    - correspondentie/kommentaren NRMW. 1976/1979
    - correspondentie/kommentaren NRMW. 1980/1983
  - Wetgeving Maatschappelijke Dienstverlening., Commissie van ministerie CRM.; 231
    - correspondentie/bestuursbesluiten. 1970/1974
    - verslag conferentie van werkgroep. 9/11 mei 1973
    - verslag regionale hoorzittingen. 1974
    - notule vergaderingen. 1971
    - notule vergaderingen. 1972
  - Wetgeving Maatschappelijk en Cultureel Welzijn., Memorandum Voorbereiding/.; 231
    - bestuursbesluiten. 1970/1972
    - kommentaar NRMW/correspondentie. 1970/1971
  - Wetgeving Maatschappelijk Welzijn., Overleg Ministerie CRM/NRMW.; 231
    - correspondentie. 1965/1967
  - Wet op het Maatschappelijk Welzijn., 231
    - correspondentie. 1966/1967
  - Wetsontwerp Verlaging Meerderjarigheidsgrens., 232
    - correspondentie/bestuursbesluiten. 1979/1981
  - Wet Onbeloonde Arbeid voor Uitkeringsgerechtigden., 232
    - correspondentie w.o. kommentaar NRMW. 1986/1987
    - werkdag "Toetsen in de Welzijnssector 'georganisserd oor de NRMW op. 26 november 1986
  - Wetsontwerp Onderbewindstelling ter Bescherming van Minderjarigen., 232
    - commentaar NRMW. 1979
  - Wetsvoorsteltot Aanvulling van Art. 280 Wetboek van Strafrecht. Rechtspositie Minderjarigen., 232
    - correspondentie/bestuursbesluiten. 1972/1977
  - Wet op de Persoonsregistratie. Kommentaar NRMW., 232
    - correspondentie/bestuursbesluiten. 1982/1985
  - Wetsontwerp i.v.m. Misbruik van Rechtspersonen Reactie NRMW., 232
    Aan te vragen als inv.nr..232
    - correspondentie. 1980/1981
  - Wet op de Raad voor de Kunst. Advies NRMW aan Minister CRM nav rapport Commissie tot Herziening Wet., 233
    - correspondentie. 1971
  - Werkgroep Wetgeving Samenlevingsopbouw., 233
    - bestuursbesluiten. 1971/1976
    - correspondentie w.o. rapport/publikatie "Samenlevingsopbouw met recht en reden". 1972/1976
    - verslagen vergaderingen. 1974/1975
  - Wet Tegen Seksdiskriminatie., Kommentaar NRMW Op Advies Emancipatiekommissie.; 233
    - correspondentie. 1977/1978
  - Wet op de Stadsvernieuwing., 233
    - correspondentie. 1979/1981
  - Wettelijke Regeling van de Subsidiering van de Jeugdvorming. het. z.g. Cower-Rapport., 234
    - correspondentie. 1966/1967
  - Wetsontwerp Subsidering Maatschappelijk Werk Opdracht aan Prof. Belinfante tot Samenstelling van een Nieuwe Wet., 234
    - correspondentie. 1948/1954
  - Wet Inzake Heffing van Successierechten van Schenking en Overmaking., 235
    - correspondentie. 1948/1954
  - Wetsontwerp Verhaalsrecht van Gemeenten i.v.m. Verleende Bijstand., 235
    - correspondentie. 1979
  - Wetsontwerp Beperking Verhaalsrecht als Bedoeld in Hoofstuk V van de Armenwet., 235
    - correspondentie. 1960
  - Verstrekkingenwet Maatschappelijke Dienstverlening., 235
    - Adviesaanvraag Minister CRM dd 22-4-1971 mbt ontwerp wet. correspondentie. 1971/1972
    - Adviezen NRMW. 2-11-1976 en 1-12-1976
    - Advies NRMW inzake besluit erkenningsnormen Dagverblijven voor gehandicapten. correspondentie. 1976/1977
    - Advies NRMW inzake besluit erkenningsnormen Gezinsvervangende tehuizen voor gehandicapten. correspondentie. 1976/1978
    - Advies besluit Indicatiestelling verstrekkingenwet en besluit dagverblijven & gezinsvervangende tehuizen Bijzondere Ziektekostenverzekering. 1980/1981
    - Advies NRMW Besluit kostennormering ex artikelen 23 correspondentie. 1980/1981
    - Adviesaanvraag minister WVC dd 22-2-1983 wijziging tijdelijke versterkkingenwet MD.
  - Initiatiefwet Volwasseneducatie Kommentaar NRMW., 235
    - correspondentie. 1981
  - Welzijnswetgeving., Beraadsgroep Knelpunten Harmonisatie Welzijnsbeleid en Welzijnswetgeving.; 236
    - bestuursbesluiten. 1973/1979
    - correspondentie. 1973/september 1974
    - kommentaar NRMW oktober 1974 (Knelpuntennota).
  - Coordinatie Welzijnswetgeving., 236
    - correspondentie met ministers-leden Welzijnsraad. 1970/1972
  - Welzijnswet., 237
    - bestuursbesluiten. 1984/198?
    - kommentaren NRMW, correspondentie. 1985
    - correspondentie. 1986/1988
  - Welzijnswet in Samenhang met de Wet Gezondheidszorg en Maatschappelijke Dienstverlening., Adviesaanvraag minister WVC en advies NRMW.; 237
    - bestuursbesluiten. 1984/1986
    - correspondentie. 1984/1985
  - Wet- en Regelgeving Welzijnsbeleid., 238A
    - bestuursbesluiten. 1982/1984
    - bestuursbesluiten. 1985/1988
    - correspondentie. 1983
    - correspondentie. 1984
    - correspondentie. 1985/1988
  - Woonwagenwet., 238A
    - correspondentie. 1986
    - Wetgeving.
  - Studiecommissie Inzake de Wetgeving (NRMW)., 238
    - agenda's/verslagen vergaderingen. 1965/1966
  - Ad Hoc Werkgroep Wetgeving (NRMW)., 238
    - correspondentie/vergaderstukken. 1976/1977
  - Stafgroep Wetgeving (NRMW)., 238
    - agenda's/verslagen vergaderingen. 1976/1987